【裁判字號】    97,上易,1945
【裁判日期】    970820
【裁判案由】    詐欺
【裁判全文】
臺灣高等法院刑事判決                97年度上易字第1945號
上  訴  人
即  被  告  甲○○
上列上訴人因詐欺案件，不服臺灣臺北地方法院97年度易字第12
47號，中華民國97年6月13日第一審判決（起訴案號：臺灣臺北
地方法院檢察署97年度偵字第4496、5107、6036號，併辦案號：
同署97年度偵字第7484號、臺灣新竹地方法院檢察署97年度偵字
1208號），提起上訴，本院判決如下：
    主  文
上訴駁回。
    理  由
一、按刑事訴訟法第350條、第361條、第362條、第367條規定，
    不服地方法院之第一審判決而上訴者，須提出上訴書狀，並
    應敘述具體理由，為上訴必備之程式；其所提出之書狀未敘
    述上訴理由，或僅曾以言詞陳述上訴理由者，均應於上訴期
    間屆滿後20日內補提理由書於第一審法院。倘上訴人已提出
    上訴理由，但所提非屬具體理由者，應由第二審法院以上訴
    不合法律上之程式，判決駁回之。而所謂具體理由，必係依
    據卷內既有訴訟資料或提出新事證，指摘或表明第一審判決
    有何採證認事、用法或量刑等足以影響判決本旨之不當或違
    法，而構成應予撤銷之具體事由，始克當之；倘僅泛言原判
    決認定事實錯誤、違背法令、量刑失之過重或輕縱，而未依
    上揭意旨指出具體事由，或形式上雖已指出具體事由，然該
    事由縱使屬實，亦不足以認為原判決有何不當或違法者，皆
    難謂係具體理由，俾與第二審上訴制度旨在請求第二審法院
    撤銷、變更第一審不當或違法之判決，以實現個案救濟之立
    法目的相契合，並節制濫行上訴。
二、經查：本件原判決以證人乙○○、丁○○、鄭翔升、戊○○
    、丙○○之證詞、卷附臺北富邦商業銀行瑞湖分行函、被告
    帳戶之存款主檔內容查詢單、對帳單查詢明細及印鑑卡、中
    國商業銀行函、被告帳戶開戶資料、帳戶歷史交易查詢、遠
    東國際商業銀行函、被告帳戶開戶資料往來明細、自動櫃員
    機交易明細表為據，認定被告確有詐欺取財之幫助犯犯行，
    並審酌被告提供帳戶予詐欺者使用，助長詐欺犯罪，擾亂金
    融交易秩序，並使犯罪追查趨於複雜，被告犯後飾詞圖卸，
    未見悔意，及其犯罪之目的、手段、智識程度、生活狀況、
    被害人所受損害等一切情狀，量處有期徒刑6月，並諭知易
    科罰金之折算標準等情，均已詳敘所憑證據、認定理由及量
    刑依據。從形式上觀察，原判決並無認定事實錯誤、量刑瑕
    疵或違背法令之情形可言。上訴人即被告甲○○提起上訴，
    所提書狀敘明上訴理由雖以：伊是透過報紙向「王先生」應
    徵網拍助理工作，依「王先生」要求提供帳戶之存摺、金融
    卡供公司使用，因求職心切方受騙，伊有要「王先生」將上
    揭資料寄還，惟「王先生」一直推拖，事後才知上揭資料遭
    詐欺集團利用，伊也是被害人，且伊家境艱困，因本案求職
    碰壁，只能打零工，收入不穩定，原審量刑過重，請給自新
    機會從輕量刑云云。惟被告於原審辯稱其向「王先生」應徵
    網拍助理工作，「王先生」表示公司需要帳戶作業使用，始
    交付系爭帳戶之存摺、金融卡及密碼云云，業據原判決詳載
    不足採信之理由。被告上訴，猶執與原審相同辯詞，卻未依
    卷內既有訴訟資料或提出新事證，指摘或表明原審判決有何
    採證認事、用法或量刑等足以影響判決本旨之不當或違法，
    揆諸上開說明，自非屬得上訴第二審之具體事由。因認本件
    上訴不合上訴之法律程式，應予駁回，並不經言詞辯論為之
    。
據上論斷，應依刑事訴訟法第367條前段、第372條，判決如主文
。
中    華    民    國    97    年    8     月    20    日
                  刑事第二庭審判長法  官  呂丹玉
                                  法  官  李麗玲
                                  法  官  林恆吉
以上正本證明與原本無異。
不得上訴。
                                  書記官  陳盈璇
中    華    民    國    97    年    8     月    21    日


司法院資訊處製作；財團法人民間司法改革基金會備份。
